# 请教陈版，关于固定资产弃置费后续调整

提问人：ymnui19870102 时间：2020-02-16 15:25:35
@chenyiwei
您好：
陈版，在解释公告第 6 号中看到：
（ 1 ）对于预计负债的减少，以该固定资产账面价值为限扣减固定资产成本。如果预计负债的减少额超过该固定资产账面价值，超出部分确认为当期损益。
（ 2 ）对于预计负债的增加，增加该固定资产的成本。按照上述原则调整的固定资产账面价值，在资产剩余使用年限内计提折旧。一旦该固定资产的使用寿命结束，预计负债的所有后续变动应在发生时确认为损益。这两个损益在实务中是采用哪个会计科目？个人认为是“管理费用”不知是否正确

回答人：chenyiwei
（ 1 ）计入该固定资产计提折旧时所计入的成本费用类科目；（ 2 ）计入资产处置时相关损益所计入的损益类科目（资产处置损益或者营业外收支）。